【裁判字號】    99,抗,175
【裁判日期】    991118
【裁判案由】    訴訟救助
【裁判全文】
臺灣高等法院臺南分院民事裁定    99年度抗字第175號
抗  告  人  庚○○
上列抗告人因與相對人台南縣新化地政事務所、甲○○、丁○○
、乙○○○、丙○○、戊○○、己○○間請求侵權損害賠償事件
聲請訴訟救助事件，抗告人對於中華民國99年10月12日臺灣臺南
地方法院99 年度救字第65號所為裁定提起抗告，本院裁定如下：
    主  文
抗告駁回。
抗告訴訟費用新台幣壹仟元由抗告人負擔。
    理  由
一、抗告意旨略以：抗告人本案必有勝訴之望，相對人負不當得
    利、侵權行為之責，爰依民事訴訟法第107條、110條、114
    條、168條規定，請准為訴訟救助，而提起抗告等語。
二、按當事人無資力支出訴訟費用者，依民事訴訟法第107條規
    定，法院固應依聲請准予救助，惟此項請求救助之事由，依
    同法第109條第2項、第284條之規定，應提出能即時調查之
    證據以釋明之。又所謂「無資力」，係指窘於生活，且缺乏
    經濟信用者而言。申言之，若非取給於自己或家族所必需之
    生活費不能支出訴訟費用，且無籌措款項以支出訴訟費用之
    信用技能，方能謂之為無資力支出訴訟費用（最高法院89年
    台聲字第164號裁判參照）。本件抗告人對原審99年度補字
    第110號裁定限命補繳一審裁判費，聲請訴訟救助，依上規
    定，抗告人應提出能即時調查之證據，然未見提出，且經原
    審依職權調閱抗告人98、97年度稅務電子閘門財產所得調件
    明細表（見原審卷第11-14頁），由抗告人97年度除有薪資
    所得122,800元，銀行利息所得1,944元外，98年薪資所得為
    37,200元，利息所得為4,209元，雖薪資有減少，然存款已
    增為二倍多，且名下另有位於臺南市○區○○街13號4房屋1
    筆、地共3筆，財產總額共565,230元，顯非無資力而窘於生
    活之人，復抗告人迄未提出其他得為無資力釋明之事證，僅
    抗辯稱其本案必有勝訴之望云云，堪認抗告人非無資力之人
    ，其本件聲請，於法不合，不應准許。原審因此駁回抗告人
    之聲請，並無不合，抗告意旨指摘原裁定不當，求予廢棄，
    非有理由，應予駁回。
三、據上論結，本件抗告為無理由，依民事訴訟法第449條第1項
    、第95條、第78條，裁定如主文。
中    華    民    國    99    年    11    月    18    日
                  民事第二庭    審判長法  官  陳光秀
                                      法  官  李文賢
                                      法  官  莊俊華
上為正本係照原本作成。
本裁定除以適用法規顯有錯誤為理由外，不得再抗告。如提出再
抗告，應於收受送達後10日內委任律師為代理人向本院提出再抗
告狀（須附繕本），並繳納再抗告費新台幣1千元。
中    華    民    國    99    年    11    月    18    日
                                      書記官  吳銘添
【附註】
民事訴訟法第495條之1第2項準用同法第466條之1第1、2項規定
：
(1)對於第二審判決上訴，上訴人應委任律師為訴訟代理人。但上
  訴人或其法定代理人具有律師資格者，不在此限。
(2)上訴人之配偶、三親等內之血親、二親等內之姻親，或上訴人
  為法人、中央或地方機關時，其所屬專任人員具有律師資格並
  經法院認為適當者，亦得為第三審訴訟代理人。
民事訴訟法第466條之2第1項：
  上訴人無資力委任訴訟代理人者，得依訴訟救助之規定，聲請
  第三審法院為之選任律師為其訴訟代理人。

司法院資訊處製作；財團法人民間司法改革基金會備份。
